臺灣臺南地方法院民事裁定
110年度小上字第15號
上  訴  人  石榮鎮  

被上訴人    中國信託產物保險股份有限公司（原名台壽保產物
            保險股份有限公司）

法定代理人  林欽淼  
訴訟代理人  吳信忠  
上列當事人間請求侵權行為損害賠償事件，上訴人對於民國109
年12月31日本院臺南簡易庭109年度南小字第2226號第一審判決
提起上訴，本院裁定如下：
    主  文
上訴駁回。
第二審訴訟費用新臺幣壹仟伍佰元由上訴人負擔。
    理  由
一、上訴意旨略以：被上訴人所列修車項目及修車事實，並未事
    前告知上訴人，其修車費用與事實不符，修車費用賠償金額
    應予減少。又上訴人因工作收入偏低，生活困苦，請求價金
    減少後分期付款。並聲明：被上訴人請求上訴人應給付新臺
    幣（下同）39,000元，應予減少。
二、對於小額程序之第一審裁判之上訴或抗告，非以其違背法令
    為理由，不得為之，民事訴訟法第436條之24第2項定有明文
    。所謂判決違背法令係指判決不適用法規或適用不當，民事
    訴訟法第436條之32第2項準用同法第468條亦有明定。又依
    同法第436條之25規定，上訴狀內應記載上訴理由，表明下
    列各款事項︰(一)原判決所違背之法令及其具體內容；(二)
    依訴訟資料可認為原判決有違背法令之具體事實。而以判決
    有不適用法規或適用不當為上訴理由時，其上訴狀或理由書
    應有具體之指摘，並揭示該法規之條項或其內容，若係成文
    法以外之法則，應揭示該法則之旨趣，倘為司法院解釋或最
    高法院之判例，則應揭示該判解之字號或內容，如依民事訴
    訟法第469條所列第1款至第5款（第6款未準用，參照同法第
    436條之32第2項規定）事由提起上訴者，其上訴狀或理由書
    應揭示合於該條款之事實，上訴狀或理由書如未依此項方法
    表明者，即難認為已對原判決之違背法令有具體之指摘，其
    上訴自難認為合法（最高法院71年台上字第314號裁判意旨
    參照）。又按上訴不合法者，第二審法院應以裁定駁回之，
    此為民事訴訟法第444條第1項前段所明定，依同法第436條
    之32第2項，於小額事件之上訴程序亦準用之。
三、本件上訴人對原審判決提起上訴，核其上訴狀所載之上訴理
    由，係對原審判決所認定之事實有所爭執，究非法律適用問
    題，核屬事實審法院取捨證據、認定事實之職權範圍，應由
    事實審法院斟酌全辯論意旨及調查證據之結果，依自由心證
    判斷之。此外，上訴人之上訴理由未表明原審判決違背法令
    之具體內容，亦未表明依訴訟資料合於該違背法令之具體事
    實，或原判決如何不適用法規或適用法規不當，或有何民事
    訴訟法第469條第1至5款規定所列判決當然違背法令之事由
    ，難認對原審判決之如何違背法令已有具體之指摘，揆諸前
    揭說明，自不得謂已合法表明上訴理由，且上訴人迄今未補
    正合法上訴理由，難認為合法，自應由第二審法院以裁定駁
    回之，並依民事訴訟法第436條之19第1項規定，確定上訴人
    應負擔之第二審訴訟費用額如主文第2項所示。
四、據上論結，本件上訴為不合法，依民事訴訟法第436條之32
    第1項、第2項、第436條之19第1項、第444條第1項前段、第
    95條、第78條，裁定如主文。
中　　華　　民　　國　　110 　年　　4 　　月　　21　　日
                民事第四庭  審判長法  官  施介元
                                  法  官  許育菱
                                  法  官  葉淑儀
以上正本證明與原本無異。
本裁定不得抗告。
中　　華　　民　　國　　110 　年　　4 　　月　　21　　日
                                  書記官  許榮成